【裁判字號】    99,交上易,106
【裁判日期】    990813
【裁判案由】    過失傷害
【裁判全文】
臺灣高等法院刑事判決               99年度交上易字第106號
上  訴  人  臺灣臺北地方法院檢察署檢察官
上  訴  人
即  被  告  丙○○
輔  佐  人
即被告之子  乙○○
被      告  甲○○
上列上訴人因被告過失傷害案件，不服臺灣臺北地方法院98年度
交易字第741號，民國99年2月8日第一審判決（起訴案號：臺灣
臺北地方法院檢察署98年度調偵字第1054號），提起上訴，本院
判決如下：
    主  文
上訴駁回。
    事  實
一、甲○○於民國98年1月1日10時35分許，騎乘車牌號碼HMA-63
    0號機車，沿臺北市○○區○○路6段由東往西方向行駛，行
    經同路、虎林街口之路口後，應注意車前狀況，隨時採取必
    要之安全措施，依當時情形天候晴、日間自然光線、視線良
    好，並無不能注意之情事，因超越前方車輛而疏未注意，適
    行人丙○○在距上開路口西向約30公尺之信義路非行人得穿
    越之路段北側路旁，本應注意行人應於虎林街口設有行人穿
    越道處穿越馬路，不得在100公尺範圍內穿越道路，且依上
    開天候、視線情形同無不能注意之情，因欲至道路對面店家
    購物，竟由北往南方向跨越信義路，於途經道路中，遭甲○
    ○所騎機車因閃避煞停不及而撞及，致丙○○受有頭部創傷
    併腦出血及頭部外傷4×5擦傷等傷害；甲○○亦因人車倒地
    後，受有右肘、右膝及左小腿挫擦傷、右臀挫傷之傷害。甲
    ○○、丙○○於犯罪被發覺前，向到場警員承認為肇事人，
    自首接受裁判。
二、案經丙○○、甲○○訴由臺北市政府警察局信義分局報告臺
    灣臺北地方法院檢察署檢察官偵查起訴。
    理  由
一、訊據被告丙○○、甲○○均不否認於上開時、地2人發生車
    禍受有傷害之事實，惟均否認有何過失傷害犯行，被告丙○
    ○辯稱：「我當時是要去對面買便當，應該是有過馬路，我
    不記得是從那裡過去的、甲○○違規超速未減速，且未依規
    定行駛於外側車道，為事故起因。又行人應行走於行人穿道
    規定，立法目的在保障行人生命財產安全，並非保護行人以
    外之用路人，丙○○違規行為與甲○○受傷間僅有『附條件
    因果關係』，依案發時甲○○之行車方向，無論丙○○有無
    走於行人穿越道上，丙○○均會遭甲○○撞及，故丙○○縱
    有違規，亦未提高車禍發生風險，丙○○顯無客觀可歸責性
    ，無刑法評價之因果性。丙○○當時行進至道路中央分向限
    制線，係遭甲○○自左後方撞擊，無預見事故發生之可能及
    義務，故不負過失傷害罪責」云云，被告甲○○辯稱：「當
    時我右前方有1台轎車在行駛，所以我才騎到一、二線之間
    ，我有遵守交通規則且有路權，是在合法的車道上行駛，有
    注意車前狀況，看到他人時，有趕快煞車所以才摔車，我沒
    有違規，應該受到交通信賴原則的保護，本件是丙○○在不
    得穿越道路處闖越道路，害我閃避不及才發生車禍」云云，
    經查：
  (一)按汽車駕駛人對於防止危險發生之相關交通法令之規定，業
    已遵守，並盡相當之注意義務，以防止危險發生，始可信賴
    他人亦能遵守交通規則並盡同等注意義務。若因此而發生交
    通事故，方得以信賴原則為由免除過失責任。汽車駕駛人雖
    可信賴其他參與交通之對方亦能遵守交通規則，同時為必要
    之注意，謹慎採取適當之行動，而對於不可知之對方違規行
    為並無預防之義務，然因對於違規行為所導致之危險，若屬
    已可預見，且依法律、契約、習慣、法理及日常生活經驗等
    ，在不超越社會相當性之範圍應有注意之義務者，自仍有以
    一定之行為避免結果發生之義務。因此，關於他人之違規事
    實已極明顯，同時有充足之時間可採取適當之措施以避免發
    生交通事故之結果時，即不得以信賴他方定能遵守交通規則
    為由，以免除自己之責任。（最高法院84年台上字第5360號
    、74年台上字第4219號判例及同院88年度台上字第7404號判
    決意旨參照）又汽車駕駛人之駕駛行為，雖隨時可致他人身
    體、生命於危險，然為期便捷交通、流暢運輸、發展經濟、
    提昇人類福祉，故對此類危險性行為，仍應予以容許，性質
    上屬於可容許危險之範疇，惟因駕駛行為本身所具之特別危
    險性，是駕駛人當盡高度之注意義務，俾免他人受有危險。
    （最高法院92年度台上字第4251號判決意旨參照）查被告甲
    ○○於偵查、審理自承：事故發生時，我的右前方有1部汽
    車行駛於第1線車道，我才騎到1、2線車道中間，想要超過
    他，離事故地點2、3公尺前，我看到丙○○就在右前方，煞
    車向左閃避就摔車了等語（見偵查卷第41頁，原審卷第36頁
    反面），則被告甲○○當時欲超越前車，除應與前車、旁車
    保持安全距離或間隔外，對於超車前後之道路交通狀況更應
    盡高度注意義務，確保安全無虞，始能進行超越前車之動作
    ，即更應及時注意在超越前車時，會出現在其前方之道路上
    一切狀況並採取適當安全措施，被告甲○○自稱當時行車速
    度僅有時速30或40公里，當天視線良好（見偵查卷第41頁）
    ，以丙○○於案發時年近80歲之年齡，徒步行走速度應不快
    ，撞擊地點已近第1、2車道路中央，距路邊有一定距離，衡
    以被告甲○○之行車速度及視野視距，應極易辨認丙○○違
    規闖越道路之行為，另被告甲○○自承撞擊前已注意到行駛
    第1車道的汽車放慢行速之異常狀況，亦於發現丙○○出現
    右前方後，即有偏駛等情，以一般人駕駛經驗，其應可察覺
    該處前方必有障礙物、坑洞或其他突發路況甚明，在此情形
    下，被告甲○○更應提高警覺，減慢速度以隨時反應，採取
    暫緩超車動作等必要之安全措施，而不會迨發見丙○○時，
    始過度反應而發生擦撞、人車滑倒，以致肇事。故若被告甲
    ○○於超車之過程中始終善盡注意超越前車時之道路狀況，
    預為判斷安全之位置及距離，待確認無危險狀態後再超越前
    車，應有充足時間可採取適當措施以避免發生交通事故之結
    果，且依本件案發地點為市區○○○○道路，案發時天候晴
    、日間有自然光線、視距良好，路面鋪設柏油，亦無缺陷及
    無障礙物等情，有道路交通事故調查報告表(一)及在卷可按（
    見偵查卷第23頁），足認被告甲○○於案發時並無不能注意
    之情況。末按汽車行駛時，應注意車前狀況，隨時採取必要
    之安全措施，道路交通安全規則第94條第3項定有明文，被
    告為領有駕照之人，於駕駛車輛自應注意，是被告甲○○應
    注意車前狀況而疏未注意，且對於丙○○之違規行為及導致
    之危險，均屬可預見，並能予以防免，其有未注意車前狀況
    並隨時採取必要之安全措施的過失，應可認定。至於被告甲
    ○○雖抗辯其信賴於道路上應無行人擅自橫越通行等情，揆
    諸上開判例意旨，此一信賴應係在被告未違反任何規定，且
    在不可預見，同時亦無充足時間可採取適當之措施以避免發
    生交通事故之結果時，始可主張，而本件被告甲○○有上開
    過失行為，並未完全遵守交通規則，對於事故發生有預見可
    能性及迴避可能性，自不能援引交通信賴原則免除自己之過
    失傷害責任。此外，被告未盡前開注意義務，肇事致丙○○
    受傷害，兩者間顯有相當因果關係，有卷附道路交通事故談
    話紀錄表、現場圖、交通事故調查報告表、現場採證照片及
    丙○○之臺北榮民總醫院診斷書、臺北市聯合醫院忠孝院區
    診斷證明書、急診病歷及救護紀錄、行政院國軍退除役官兵
    證明書可佐（見偵查卷第18頁、第20至21頁、第23至24頁、
    第29頁，原審卷第8至13頁，第27、28頁），是被告甲○○
    過失傷害犯行，罪證明確，已堪認定。至公訴人另認被告甲
    ○○復有超速之違規乙節，然案發現場並未採得煞車痕跡證
    等數據足資計算被告甲○○肇事時之車速，另其機車倒地後
    刮地痕分別僅有0.2公尺、0.1公尺，亦有現場圖可佐，非如
    一般高速行駛之機車倒地後會造成逾10公尺以上痕跡可比擬
    ，故不能依其超越前車之舉動，逕認其有超速違規之事。
  (二)在設有行人穿越道、人行天橋或人行地下道者，必須經由行
    人穿越道、人行天橋或人行地下道穿越，不得在其100公尺
    範圍內穿越道路，道路交通安全規則第134條第1項第1款亦
    定有明文。被告丙○○於警詢、偵查中已自承未行走於行人
    穿越道而穿越信義路之違規，稱：我自己走路去買便當，從
    信義路6段走，過虎林街口，走到第3間發現便當店關著，看
    到信義路對面有一間「池上便當」，我打算跨越馬路到對面
    買便當，沒有走在行人穿越道上等語明確（見偵查卷第8、4
    1、44頁），於審理中就其穿越馬路要去對面買便當乙情亦
    不否認（見原審卷第37頁），參以被告丙○○穿越道路之地
    點並非行人穿越道，且甲○○事發當下煞停摔車與地面接觸
    造成刮地痕地點，距最近之信義路、虎林街口之行人穿越道
    距離32.3公尺，則被告丙○○穿越信義路之地點顯非逾100
    公尺無行人穿越道之可得通行之路段，其有違反道路交通安
    全規則，在禁止穿越路段橫越通行之違規行為至為明確，雖
    被告丙○○及其輔佐人於審理中改稱對於事故發生經過已不
    復記憶，亦不影響其違規之認定。再道路之用路人本應遵守
    交通安全法規，不分行人或駕駛均一體適用，而行人不依規
    定任意穿越馬路，不但對自己人身安全有重大威脅，其他用
    路人為免意外發生，須改變原先駕駛行為而緊急閃避等應變
    措施，本來極易引發車禍，自屬明顯妨礙行車交通之違規，
    故法規禁止此行為目的應係保障所有用路人之交通安全，並
    非僅侷限在保護違規行人之人身安全，任何有智識程度國民
    均無從諉稱不知，被告丙○○行經該處，本有遵守上開規定
    之注意義務，其於穿越道路時，對其橫越道路會影響交通安
    全，並會肇致事故發生等情，亦有預見可能性，且同路及虎
    林街口已設有行人穿越道，被告丙○○於偵查中自述於肇事
    前甫經該處，依當時天候晴、日間有自然光線、視距良好等
    狀況，並無不能注意情事，仍恣意穿越該路段，其有過失至
    明。又被告丙○○違規橫越道路之過失行為，造成甲○○騎
    機車閃避不及與之擦撞，因而人車倒地受有傷害，亦有卷附
    道路交通事故談話紀錄表、現場圖、交通事故調查報告表、
    現場採證照片及甲○○之臺北市聯合醫院忠孝院區驗傷診斷
    書可佐。故被告丙○○違規行為顯然已製造法所不容許風險
    ，導致本件事故發生及甲○○人車倒地受有傷害結果，其間
    因果歷程明確，且本件肇事責任經送臺北市車輛行車事故鑑
    定委員會鑑定，其結果亦認被告丙○○在禁示穿越路段穿越
    道路為肇事主因，有鑑定意見書在卷為憑（見偵查卷第32至
    34頁），被告丙○○復爭執事發現場已遭破壞，卷附現場圖
    、交通事故談話紀錄內容可疑，認應究明本件事故實際撞擊
    地點、被告丙○○遭甲○○機車撞擊身體之部位等節，聲請
    調閱臺北榮民總醫院就診紀錄及車禍肇事原因再送警察大學
    交通研究所進行肇因鑑定云云，惟經本院將本件函送臺北市
    政府交通局再行覆議車禍肇事原因，其鑑定結果仍認：被告
    丙○○在禁止穿越路段穿越馬路為肇事主因，被告甲○○未
    注意車前狀況為肇事次因，有臺北市政府交通局99年6月10
    日北市交安字第09930731100號函所檢送臺北市車輛行車事
    故鑑定覆議委員會鑑定覆議意見書在卷（見本院卷第50至51
    頁），且查卷附現場圖係依現場車道、標線現況、事故遺留
    刮地痕、血跡等跡證、各該相對位置距離所測繪製作，且已
    敘明車輛已移置等節，並有採證相片為佐，並無不實或有敘
    明現場遭破壞之情。被告丙○○於本院復稱：再鑑定並無考
    慮我們提出的疑問云云，惟據臺北市車輛行車事故鑑定覆議
    委員會之鑑定覆議意見書載，覆議委員會確實有考量被告丙
    ○○於本院所提之刑事準備書狀所，有臺北市車輛行車事故
    鑑定覆議委員會鑑定覆議意見書在卷足佐（見本院卷第51頁
    反面），自不得因覆議結果與鑑定結果一致，或覆議結果不
    利於被告丙○○即謂臺北市車輛行車事故鑑定覆議委員會覆
    議時未考慮被告丙○○所提之疑問，被告丙○○徒以主觀臆
    測為爭執，並不足採。綜上，被告丙○○過失行為與甲○○
    受傷結果間，存有相當因果關係，顯屬灼然，詎被告丙○○
    認其違規行為與告訴人之受傷間僅有「附條件之因果關係，
    並未提高事故發生風險，無刑法評價之因果性」云云，殊無
    理由，不足採認。本件被告丙○○之過失傷害犯行，罪證明
    確，已堪認定。
  (三)被告丙○○違規行為明確，已如前述，其就醫之病歷資料僅
    由醫事人員提供傷患傷勢之專業意見，自無足影響本院就過
    失傷害罪構成要件事實之認定，且被告丙○○於事故發生後
    ，先送臺北市聯合醫院忠孝院區救護急診，其當下所受傷勢
    、機轉及意識狀況等情形，有同院急診病歷暨檢附救護紀錄
    表記載明確可認（見原審卷第9至13頁），且臺北榮民總醫
    院於98年2月4日事發逾月開立診斷證明書所載「創傷性硬腦
    膜下出向」之傷勢，與臺北市聯合醫院忠孝院區所診斷病名
    並無出入，有上開診斷證明書2紙可互供參照，故被告丙○
    ○另聲請調閱轉院至臺北榮民總醫院之就診病歷及再送肇因
    鑑定，並無解於被告丙○○之過失責任，均認無調查必要性
    ，附此敘明。
二、論罪科刑：
  (一)核被告甲○○、丙○○所為，均犯刑法第284條第1項前段之
    過失傷害罪。被告2人於犯罪被發覺前，在就診醫院，分別
    向前往處理之警員周信誠、張殷城當場承認為肇事之人，自
    首接受裁判，並配合製作相關文書，有臺北市○○○○○道
    路交通事故肇事人自首情形紀錄表、訪談紀錄表及法院公務
    電話記錄在卷可考（見偵卷第20至22頁、本院卷第31頁），
    被告二人均是對於未發覺之罪自首而接受裁判，依刑法第62
    條前段規定，減輕其刑。又被告丙○○係18年12月5日生，
    有其年籍資料在卷可稽，雖於裁判時屆齡80歲，惟其於98年
    1月1日行為時年未滿80歲，尚不得依刑法第18條第3項之規
    定減輕其刑。另汽車駕駛人，在快車道依規定駕車行駛，因
    行人或慢車不依規定擅自進入快車道，而致人受傷或死亡，
    依法應負刑事責任者，減輕其刑，道路交通管理處罰條例第
    86條第2項固定有明文，惟快車道係指僅供汽車行駛且禁止
    慢車之車道而言，被告丙○○違規穿越道路雖有不當，但該
    肇事路段僅有車道線，未繪設快慢車道分隔線，亦無標記快
    車道，有前揭道路交通事故調查告表在卷可稽，又被告甲○
    ○非駕車在快車道上，且其同有交通違規情事，未依規定駕
    車，揆諸前揭條文，並不符合減輕其刑之情事，附此敘明。
  (二)證據能力：
  1.按被告以外之人於審判外之言詞或書面陳述，除法律有規定
    者外，不得作為證據。刑事訴訟法第159條第1項固定有明文
    ，然被告以外之人於偵查中向檢察官所為之陳述，除顯有不
    可信之情況外，得為證據；被告以外之人於審判外之陳述，
    雖不符同法第159條之1至之4之規定，而經當事人於審判程
    式同意作為證據，法院審酌該言詞陳述或書面陳述作成時之
    情況，認為適當者，亦得為證據；又當事人、代理人或辯護
    人於法院調查證據時，知有第159條第1項不得為證據之情形
    ，而未於言詞辯論終結前聲明異議者，視為有前項之同意，
    同法第159條之1第2項、第159條之5亦分別定有明文。又刑
    事訴訟法第159條之5的立法意旨在於傳聞證據未經當事人之
    反對詰問予以核實，原則上先予排除。惟若當事人已放棄反
    對詰問權，於審判程式中表明同意該等傳聞證據可作為證據
    ；或於言詞辯論終結前未聲明異議，基於尊重當事人對傳聞
    證據之處分權，及證據資料愈豐富，愈有助於真實發見之理
    念，上開傳聞證據亦均得資為證據。查關於告訴人甲○○於
    警詢中之陳述，係屬被告以外之人於審判外之言詞陳述，依
    刑事訴訟法第159條之規定，屬於傳聞證據而不具證據能力
    ，因被告丙○○及輔佐人乙○○於本院準備程序中已表示不
    同意作為本案證據使用，是以其警詢之供述尚無證據能力。
  2.又刑事訴訟法第158條之3規定：「證人、鑑定人依法應具結
    而未具結者，其證言或鑑定意見，不得作為證據」，所謂「
    依法應具結而未具結者」，係指檢察官或法官依刑事訴訟法
    第175條之規定，以證人身分傳喚被告以外之人（證人、告
    發人、告訴人、被害人、共犯或共同被告）到庭作證，或雖
    非以證人身分傳喚到庭，而於訊問調查過程中，轉換為證人
    身分為調查時，此時其等供述之身分為證人，則檢察官、法
    官自應依本法第186條有關具結之規定，命證人供前或供後
    具結，其陳述始符合第158條之3之規定，而有證據能力。若
    檢察官或法官非以證人身分傳喚而以告發人、告訴人、被害
    人或共犯、共同被告身分傳喚到庭為訊問時（例如刑事訴訟
    法第71條、第219條之6第2項、第236條之1第1項、第248 條
    之1、第271條第2項、第271條之1第1項），其身分既非證人
    ，即與「依法應具結」之要件不合，縱未命其具結，純屬檢
    察官或法官調查證據職權之適法行使，當無違法可言，而前
    揭非以證人身分而在檢察官面前未經具結之陳述筆錄，除顯
    有不可信之情況者外，依法得為證據。是告訴人甲○○偵查
    中於檢察官面前作成之訊問筆錄，係以告訴人身分接受偵訊
    ，其所為供述，雖未具結，然檢察官偵訊過程，查無違法取
    供之情形，所為陳述蓋係出於供述者之真意，而無顯有不可
    信之情形，此部分證據亦認有證據能力。
  3.刑事訴訟法第159條第1項雖規定，被告以外之人於審判外之
    言詞或書面陳述，除法律有規定外，不得作為證據。惟同法
    第159條之5明定：「被告以外之人於審判外之陳述，雖不符
    前4條之規定，而經當事人於審判程序同意作為證據，法院
    審酌該言詞陳述或書面陳述作成時之情況，認為適當者，亦
    得為證據。當事人、代理人或辯護人於法院調查證據時，知
    有第159條第1項不得為證據之情形，而未於言詞辯論終結前
    聲明異議者，視為有前項之同意。」，其立法理由在於傳聞
    證據未經當事人之反對詰問予以核實，乃排斥其證據能力，
    惟當事人如放棄對原供述人之反對詰問權，於審判程序表示
    同意該等傳聞證據可作為證據，此時，法院除認該傳聞證據
    欠缺適當性外，自可承認其證據能力。又當事人、代理人或
    辯護人於調查證據時，知有刑事訴訟法第159條第1項不得為
    證據之情形，卻表示「對於證據調查無異議」、「沒有意見
    」等意思，而未於言詞辯論終結前聲明異議者，應視為已有
    將該等傳聞證據採為證據之同意。亦有最高法院93年度台上
    字第3533號、94年度台上字第2976號判決可資參照。查其餘
    本判決上列所引用傳聞證據，當事人於原審及本院準備程序
    及審判期日中或表示同意作為證據方法，或對於證據能力不
    予爭執，且迄至言詞辯論終結前亦未再聲明異議，審酌上開
    證據資料製作時之情況，尚無違法不當及證明力明顯過低之
    瑕疵，亦認為以之作為證據應屬適當，依刑事訴訟法第159
    條之5規定，認均有證據能力。
三、原審以被告甲○○、丙○○犯行明確，適用刑法第284條第1
    項前段、第41條第1項前段、第62條前段，刑法施行法第1條
    之1規定，並審酌被告丙○○為圖一時便利，在禁止穿越路
    段闖越馬路，過失程度較高，被告甲○○超越前車時疏未注
    意前方狀況，同有過失，另告訴人丙○○所受頭部創傷併腦
    出血傷勢較重，告訴人甲○○亦因人車倒地受有挫擦傷之傷
    勢，又被告2人於犯後互諉卸責，否認犯行，亦未能達成民
    事和解，犯後態度難認有悔意，惟渠均無犯罪紀錄，有被告
    前案紀錄表可佐，素行尚可及渠智識程度、並非故意犯罪之
    情節等一切情狀，分別量處被告甲○○犯過失傷害罪，處拘
    役30日，如易科罰金，以新臺幣1千元折算1日，被告丙○○
    犯過失傷害罪，處拘役40日，如易科罰金，以新臺幣1千元
    折算1日等，經核於法並無違誤，又刑之量定，為求個案裁
    判之妥當性，法律賦予法院裁量之權，量刑輕重，屬為裁判
    之法院得依職權自由裁量之事項，苟其量刑已以行為人之責
    任為基礎，並斟酌刑法第57條各款所列情狀，在法定刑度內
    ，酌量科刑，如無偏執一端，致明顯失出、失入之情形，上
    級審法院即不得單就量刑部分遽指為不當或違法。原判決關
    於科刑部分，就被告所犯之罪，考量被告丙○○為圖一時便
    利，在禁止穿越路段闖越馬路，過失程度較高，被告甲○○
    超越前車疏未注意前方狀況，同有過失，告訴人丙○○所受
    頭部創傷併腦出血傷勢較重，告訴人甲○○因人車倒地受有
    挫擦傷之傷勢，又被告2人犯後互諉卸責，否認犯行，亦未
    能達成民事和解，犯後態度難認有悔意，惟被告2人均無犯
    罪紀錄等一切情狀，而為量刑之準據，經核並無量刑輕重失
    衡等裁量權濫用之情形，量刑尚屬妥適。檢察官徒以原審對
    被告甲○○量刑過輕為由提起上訴，為無理由；被告丙○○
    上訴意旨以伊縱未依規定穿越馬路，然對於告訴人甲○○之
    違規行為既無注意義務，對其所受傷害，即不得以過失傷害
    相繩，告訴人丙○○遭被告甲○○於道路中央分向限制線右
    側撞擊，顯見甲○○除未注意車前狀況外，並未依規定行駛
    於外側車道，且行經行人穿越道未減速，臺北市車輛行車事
    故鑑定委員會未審酌甲○○之違規情形，難令人甘服云云。
    惟交通用路人本應遵守交通安全法規，不分行人或駕駛均一
    體適用，而行人不依規定任意穿越馬路，不但對自身安全有
    重大威脅，其他用路人為免發生意外，須改變原先駕駛行為
    而緊急閃避等應變措施，自極易引發車禍，故屬明顯妨礙交
    通秩序之違規，法規禁止此行為之目的應係保障所有用路人
    之交通安全，非僅侷限保護違規行人之人身安全，為有常識
    國民均應知悉事項，被告丙○○行經該處，本有遵守上開規
    定之注意義務，於其穿越道路時，對橫越馬路影響交通秩序
    、安全，可能肇致事故發生等情，亦有預見可能性，且信義
    路及虎林街口已設有行人穿越道，被告丙○○於偵查中自述
    於肇事前甫經該處，依當時天候晴、日間有自然光線、視距
    良好等狀況，並無不能注意情事，卻仍穿越該路段，其有過
    失至明。本件經本院再函送臺北市政府交通局覆議，車輛行
    車事故鑑定覆議委員會參酌全卷資料，審酌被告丙○○爭執
    事項後仍認：被告丙○○在禁止穿越路段穿越馬路為肇事主
    因，被告甲○○未注意車前狀況為肇事次因，有臺北市政府
    交通局99年6月10日北市交安字第09930731100號函所檢送臺
    北市車輛行車事故鑑定覆議委員會鑑定覆議意見書在卷（見
    本院卷第50至51頁），是被告丙○○前開所辯，殊不足採，
    其上訴意旨就原審已詳加調查及判決理由已說明之事項再行
    爭執，均不足採，已如前各項所述，檢察官上訴認原審對被
    告甲○○量刑過輕，亦不足採，是本件上訴，均無理由，應
    予駁回。
據上論斷，應依刑事訴訟法第368條，判決如主文。
本案經檢察官黃全祿到庭執行職務。
中    華    民    國    99    年    8    月    13     日
                  刑事第二十三庭  審判長法  官  許宗和
                                        法  官  沈君玲
                                        法  官  潘進柳
以上正本證明與原本無異。
不得上訴。
                                        書記官  任正人
中    華    民    國    99    年    8     月    13    日
附錄：本案論罪科刑法條全文
刑法第284條
因過失傷害人者，處 6 月以下有期徒刑、拘役或 5 百元以下罰
金，致重傷者，處 1 年以下有期徒刑、拘役或 5 百元以下罰金
。
從事業務之人，因業務上之過失傷害人者，處 1 年以下有期徒
刑、拘役或 1 千元以下罰金，致重傷者，處 3 年以下有期徒刑
、拘役或 2 千元以下罰金。

司法院資訊處製作；財團法人民間司法改革基金會備份。
